最高法院刑事裁定　　　　　　一○○年度台抗字第一○三九號
抗　告　人　何雍堅
上列抗告人因違反貪污治罪條例等罪案件，不服國防部最高軍事
法院中華民國一００年十一月三日延長羈押之裁定（一００年上
重訴字第一號），提起抗告，本院裁定如下：
    主  文
抗告駁回。
    理  由
本件原裁定以抗告人何雍堅原係國防部後備司令部增設中將副司
令之現役軍人，其因犯貪污治罪條例第四條第一項第一款侵占公
有財物、同條項第二款藉勢勒索等罪，經第一審法院（國防部高
等軍事法院）判決應執行有期徒刑十六年；原審法院經訊問後，
認其犯罪嫌疑重大，有軍事審判法第一百零二條第一項第二款、
第三款之情形，非予羈押，顯難進行審判及執行，於民國一００
年二月十日執行羈押，並自一００年五月十日起延長羈押。至一
００年十一月九日止，抗告人之第三次延長羈押期間屆滿，而其
羈押原因依然存在，仍有繼續羈押之必要，因而裁定抗告人應自
一００年十一月十日起延長羈押二月（原裁定另駁回抗告人及其
選任辯護人張致祥律師、邢越律師當庭所提具保停止羈押之聲請
部分，未據提起抗告）。抗告人之抗告意旨略以：(一)抗告人因涉
犯本案而停役、除役，且自九十八年十二月二日羈押迄今；其間
除辯護人在看守所辦理接見外，僅與家屬面會。而本案所有證人
均經詰問完畢；依抗告人目前身分，無論以常理或經驗法則判斷
，縱具保在外，對之亦無任何影響力。原裁定所謂依常理判斷，
抗告人仍具相當影響力乙節，難認理由完備；又原裁定基此而認
定抗告人仍有與其他共犯及證人勾串之虞，亦有理由不備之違法
。(二)軍事審判法第一百零二條第一項第三款所定「所犯為死刑、
無期徒刑或最輕本刑為五年以上有期徒刑之罪」，應以公訴意旨
所指罪名為據。原裁定記載：「……經原審（指第一審）以抗告
人涉嫌……」云云，自有未合。(三)原審法院並未以軍事審判法第
一百零二條第一項第一款所定「逃亡或有事實足認有逃亡之虞」
為羈押理由。原裁定以抗告人面臨重刑即有逃亡之可能性而認為
有羈押之必要，顯與原羈押事由不符。(四)近期，其他社會矚目案
件之涉案高階公務員，或經求處重刑，或經判處重刑，但均獲具
保停押；反觀原審法院，猶裁定對抗告人延長羈押，難認為適法
。(五)抗告人所有，價值新台幣（下同）七、八百萬元之房屋，自
偵查中遭扣押迄今；該屋價值已逾第一審法院所認定抗告人犯罪
所得之一百七十九萬餘元，自應足以保全執行。又原審法院已審
理終結，並無再保全審判及執行之情形。爰提起抗告，請將原裁
定撤銷等語。
惟按：「被告經軍事審判官訊問後，認為犯罪嫌疑重大，而有下
列情形之一，非予羈押，顯難進行追訴、審判或執行者，得羈押
之︰……二、有事實足認為有湮滅、偽造、變造證據或勾串其他
正犯、共犯或證人之虞者。三、所犯為死刑、無期徒刑或最輕本
刑為五年以上有期徒刑之罪者……」、「羈押被告，……審判中
不得逾三月。但有繼續羈押之必要者，得於期間未滿前，經軍事
法院依第一百零二條……之規定訊問被告後，以裁定延長之」，
分別為軍事審判法第一百零二條第一項第二款、第三款及第一百
零四條第一項所明定。而軍事審判案件羈押被告之目的，在於確
保其偵查、審判程序之完成及執行之保全。被告是否犯罪嫌疑重
大、有無法定羈押事由及有無羈押之必要，又於執行羈押後有無
繼續羈押必要之判斷，乃屬軍事法院得依職權裁量之事項，軍事
法院自得斟酌訴訟進行程度及其他一切情事而為認定。本件原裁
定以原審法院於抗告人之第三次延長羈押期間屆滿前（一００年
十一月一日）訊問抗告人後，認其原羈押原因尚未消滅，且有繼
續羈押之必要，而裁定延長羈押抗告人等情，已援引抗告人之原
羈押原因，說明延長羈押抗告人之理由（見原裁定理由欄一）；
原裁定雖未再各別為重複之論述，於裁定之本旨並不生影響，尚
難認有理由不備之違誤。抗告意旨(一)、(五)無非對於原審法院就抗
告人有無羈押事由及羈押必要性等節，所為適法之職權行使，任
意指摘，俱難認為有據。又原裁定所載「經原審（指第一審）以
被告涉嫌觸犯……等罪，分別判處有期徒刑……」等情，係在說
明被告犯罪嫌疑重大（見原裁定理由欄一(二)）。至原裁定所述逃
亡可能性乙節，則係就抗告人涉犯重罪部分為論述，並非誤將「
抗告人有逃亡之虞」作為羈押事由（見原裁定理由欄一(三)）。抗
告意旨(二)、(三)執以指摘原裁定不當，顯有誤會。另個案情節不一
，尚難比附援引。抗告意旨(四)引據其他個案未羈押被告之情形，
指摘原裁定之延長羈押違法，尤非可採。綜上，應認本件抗告為
無理由，予以駁回。
據上論結，應依軍事審判法第二百十七條，刑事訴訟法第四百十
二條，裁定如主文。
中    華    民    國  一○○  年   十二   月    八    日
                      最高法院刑事第三庭
                          審判長法官  林  永  茂  
                                法官  蘇  振  堂  
                                法官  林  秀  夫  
                                法官  林  立  華  
                                法官  蔡  國  在  
本件正本證明與原本無異
                                      書  記  官  
中    華    民    國  一○○  年   十二   月   十二   日
                                                      K